臺灣新北地方法院民事裁定
110年度輔宣字第62號
聲  請  人  黃暄惠  

相  對  人  張雅涵  


上列聲請人聲請輔助宣告事件，本院裁定如下：
    主      文
一、宣告張雅涵（女、民國00年0月0日生、身分證統一編號：
　　Z000000000號）為受輔助宣告之人。
二、選定黃暄惠（女、民國00年00月0日生、身分證統一編號：
　　Z000000000號）為受輔助宣告之人之輔助人。
三、聲請費用新臺幣壹仟元由受輔助宣告之人負擔。
    理    由
一、聲請意旨略以：聲請人為張雅涵之母，因輕度智能不足致其
    為意思表示（或受意思表示，或辨識其意思表示效果）之能
    力顯有不足，為此聲請對其為輔助之宣告等語。
二、經查：聲請人主張之事實，有戶籍謄本、振興醫院診斷證明
    書、中華民國身心障礙證明等件為據，本院審驗相對人之精
    神狀況，認而其雖可就詢問事項回應，惟僅約略知道與財產
    有關，不知道要辦理甚麼事情，經鑑定結果，亦認相對人因
    罹患1.疑似鬱症，需排除雙相情緒障礙症；2.輕度智能不足
    ，建議為輔助宣告。有亞東醫院之鑑定書可稽，核與前開診
    斷證明、身心障礙證明判斷相符，可認張雅涵因輕度智能不
    足，致其為意思表示（或受意思表示，或辨識其意思表示效
    果）之能力顯有不足，故聲請人聲請對張雅涵為輔助之宣告
    為有理由，應予准許。
三、法院選定輔助人時，應依受輔助宣告之人之最佳利益，優先
    考量受輔助宣告之人之意見，審酌一切情狀，並注意下列事
    項：(一)受輔助宣告之人之身心狀態與生活及財產狀況。(
    二)受輔助宣告之人與其配偶、子女或其他共同生活之人間
    之情感狀況。(三)輔助人之職業、經歷、意見及其與受輔助
    宣告之人之利害關係。(四)法人為輔助人時，其事業之種類
    與內容，法人及其代表人與受輔助宣告之人之利害關係。又
    由民法第15條之2規定可知，受輔助宣告之人並未喪失行為
    能力，且未被完全剝奪其財產處分權，僅部分法律行為（例
    如：擔任營業負責人、消費借貸、保證、贈與、信託、訴訟
    行為、和解調解仲裁契約之簽訂、不動產等重要財產之買賣
    處分設定負擔租賃借貸、遺產分割或遺贈或拋棄繼承權）應
    經輔助人同意。再參酌同法第1113條之1規定，並無準用同
    法第1094條、第1099條及第1099條之1、第1103條第1項規定
    ，亦即受輔助宣告人之財產，不由輔助人管理，輔助人對於
    受輔助宣告人之財產，並無必要依規定與經法院或主管機關
    所指定之人會同開具財產清冊。是以，受輔助宣告者，不必
    再由法院指定會同開具財產清冊之人。次查：黃暄惠為受輔
    助宣告人之母，有意願擔任輔助人，並經相對人之父張佑任
    推舉為輔助人等情，此有上開戶籍謄本及同意書在卷可稽。
    本院審酌聲請人為受輔助宣告之人之母，自屬至親，有意願
    擔任張雅涵之輔助人，且相對人亦希望由聲請人協助辦理日
    常重大事務，有本院訊問筆錄可稽，是由聲請人擔任輔助人
    ，符合受輔助宣告之人之最佳利益，爰選定聲請人為受輔助
    宣告之人張雅涵之輔助人。
四、聲請費用負擔之依據：家事事件法第164 條第2 項、第177
    條第2 項。　　
中　　華　　民　　國　　110 　年　　12　　月　　20　　日
                   家事法庭     法  官　陳嘉宏
以上正本係照原本作成。
如不服本裁定，應於送達後十日內向本院提出抗告狀，並繳納抗
告費新臺幣1千元。
中　　華　　民　　國　　110 　年　　12　　月　　20　　日
                                書記官　蔡華娟